臺灣屏東地方法院刑事判決             100年度訴字第1092號
公  訴  人  臺灣屏東地方法院檢察署檢察官
被      告  許文勳
上列被告因違反毒品危害防制條例案件，經檢察官提起公訴（10
0 年度毒偵字第1687號），被告於準備程序中就被訴犯罪事實為
有罪之陳述，經本院告知簡式審判程序之旨，並聽取被告及公訴
人之意見後，合議庭裁定由受命法官獨任進行簡式審判程序，判
決如下：
    主  文
許文勳施用第一級毒品，累犯，處有期徒刑拾月。
    事  實
一、許文勳前曾於民國87年間因施用毒品案件，經本院以87年度
    少調字第585 號裁定送勒戒處所觀察、勒戒後，因認無繼續
    施用毒品之傾向，於87年10月13日執行完畢釋放；復於88年
    間因施用毒品案件，經本院以88年度少調字第179 號裁定送
    勒戒處所觀察、勒戒及令入戒治處所施以強制戒治，於88年
    11月6 日停止戒治出監；又於98年間因施用毒品案件，經本
    院以98年度簡字第1613號判處有期徒刑6 月確定，於99年5
    月10日因易科罰金執行完畢。詎其明知海洛因係毒品危害防
    制條例第2 條第2 項第1 款所定之第一級毒品，不得非法持
    有、施用，竟仍基於施用第一級毒品海洛因之犯意，於100
    年5 月17或18日20、21時許，在其位於屏東縣屏東市○○里
    ○○街125 巷15號之住處，以將海洛因摻水稀釋置於針筒後
    注入體內之方式，施用第一級毒品海洛因1 次。嗣於100 年
    5 月20日20時12分許，其在臺灣屏東地方法院檢察署第八偵
    查庭經該署檢察官訊問後，交付警方採尿檢驗而查獲，嗣經
    警將其所採集之尿液檢體送驗後，檢出海洛因代謝後之可待
    因、嗎啡陽性反應，始查悉上情。
二、案經屏東縣政府警察局移送臺灣屏東地方法院檢察署檢察官
    偵查起訴。
    理  由
一、本件被告許文勳所犯係死刑、無期徒刑、最輕本刑為3 年以
    上有期徒刑以外之罪，其於本院準備程序中就前揭被訴事實
    為有罪之陳述，經受命法官告知簡式審判程序之旨，並聽取
    其與公訴人之意見後，本院認無不得或不宜改依簡式審判程
    序進行之處，爰依刑事訴訟法第273 條之1 第1 項、第284
    條之1 之規定，本院合議庭裁定由受命法官獨任依簡式審判
    程序審理，合先敘明。
二、上揭犯罪事實，業據被告許文勳於本院準備程序及審理時均
    坦承不諱( 見本院卷第頁) ，而被告為警查獲時所採集之尿
    液檢體，經送正修科技大學超微量研究科技中心檢驗驗，其
    結果呈有海洛因代謝後之可待因、嗎啡陽性反應，此有該研
    究中心100 年6 月9 日編號R00-0000-000號尿液檢驗報告1
    份在卷可稽( 見警卷第11頁) ，並有屏東縣政府警察局刑警
    大隊偵辦毒品案件尿液初步檢驗報告單、偵辦毒品案尿液送
    檢人真實姓名與代號對照表各1 份及初步檢驗結果照片1張
    附卷可佐( 見警卷第8 至10頁) ，足認被告許文勳上開任意
    性之自白應與事實相符，而堪採信。本案事證明確，被告許
    文勳上開施用第一級毒品海洛因之犯行，堪以認定。
三、按修正之毒品危害防制條例第20條就施用毒品者，祇於「初
    犯」及「5 年後再犯」2 種情形，有其追訴條件之限制，即
    須於初犯經觀察、勒戒或強制戒治釋放後，5 年內均無施用
    毒品之行為，始能認其前所實施之觀察、勒戒或強制戒治已
    足遮斷毒癮，而得於5 年後再犯時，再予適用初犯之規定，
    重行觀察、勒戒等程序。倘5 年內已經再犯，被依法追訴處
    罰，縱其第3 次（或第3 次以上）施用毒品之時間在初犯釋
    放5 年以後，即與「5 年後再犯」之情形有別，且因已於「
    5 年內再犯」，顯見其再犯率甚高，原實施觀察、勒戒或強
    制戒治，已無法收其實效，而無5 年戒斷期之存在，自無再
    經觀察、勒戒及強制戒治之必要，應得逕行追訴處罰（最高
    法院97年度第5 次刑事庭會議決議意旨、98年度臺非字第12
    號判決參照）。查本件被告許文勳前於87年間因施用毒品案
    件，經本院以87年度少調字第585 號裁定送勒戒處所觀察、
    勒戒後，因認無繼續施用毒品之傾向，於87年10月13日執行
    完畢釋放；又於前開觀察勒戒執行完畢後5 年內之於88年間
    因施用毒品案件，經本院經本院以88年度少調字第179 號裁
    定送勒戒處所觀察、勒戒及令入戒治處所施以強制戒治，於
    88 年11 月6 日停止戒治出監執行完畢之事實，有臺灣高等
    法院被告前案紀錄表1 份附卷可稽，則被告於100 年5 月17
    或18日20、21時許，再度施用第一級毒品海洛因之行為，即
    非屬該條例第20條第3 項所定「5 年後再犯」之情形，檢察
    官逕行依毒品危害防制條例第23條第2 項之規定，予以追訴
    ，應屬適法，本院自得依法予以論罪科刑。
四、核被告許文勳所為，係犯毒品危害防制條例第10條第1 項施
    用第一級毒品罪。其於施用第一級毒品海洛因前持有第一級
    毒品海洛因之低度行為，已為其施用第一級毒品海洛因之高
    度行為所吸收，應不另論罪。又被告有如前揭事實欄所述有
    期徒刑執行完畢之前科紀錄，有前開臺灣高等法院被告前案
    紀錄表1 份在卷可查，其於有期徒刑執行完畢後，5 年以內
    故意再犯本件有期徒刑以上之罪，為累犯，應依刑法第47條
    第1 項之規定，加重其刑。爰審酌被告前有施用毒品之不良
    素行，歷經觀察、勒戒及強制戒治程序，並施以刑罰後，仍
    未能徹底戒絕毒品，而再次違犯本件施用毒品之罪，顯見其
    不知悔改，自制力亦屬不佳，惟念及其施用毒品行為乃自戕
    一己之身體健康，並未害及他人，且其於犯罪後於本院審理
    中已知坦承犯行、態度尚可，暨衡及其素行、智識程度、生
    活狀況等一切情狀，量處如主文所示之刑。
據上論斷，應依刑事訴訟法第273 條之1 第1 項、第284 條之1
、第299 條第1 項前段，毒品危害防制條例第10條第1 項，刑法
第11條前段、第47條第1 項，判決如主文。
本案經檢察官王光傑到庭執行職務。
中    華    民    國   100    年    10    月    26     日
                   刑事第三庭    法  官  許瑜容
以上正本證明與原本無異。
如不服本判決，應於收受本判決送達後10日內向本院提出上訴書
狀，其未敘述上訴理由者，並得於上訴期間屆滿後20日內向本院
補提理由書狀（均須按他造當事人之人數附繕本）「切勿逕送上
級法院」。
中    華    民    國   100    年    10    月    26    日

                                 書記官  龔惠婷
附錄本案論罪科刑法條全文：
毒品危害防制條例第10條
施用第一級毒品者，處6 月以上5 年以下有期徒刑。
施用第二級毒品者，處3 年以下有期徒刑。